臺灣嘉義地方法院刑事判決　　　　　　100年度簡上字第137號
上　訴　人
即　被　告　蔡夷昆
公　訴　人　臺灣嘉義地方法院檢察署檢察官
上列上訴人即被告因恐嚇案件，上訴人不服本院嘉義簡易庭中華
民國100年7月31日100年度朴簡字第218號第一審刑事簡易判決（
聲請簡易判決處刑案號：100年度偵續字第4號），提起上訴，本
院管轄之第二審合議庭，判決如下：
    主  文
上訴駁回。
    事  實
一、蔡夷昆與蔡山川2人纏訟多年向有怨隙，且蔡夷昆對蔡山川
    另案控告嘉義縣東石鄉三家村長高江滿瀆職一事不滿，竟於
    民國99年4月2日晚上10時30分許，行經蔡山川位在嘉義縣東
    石鄉三家村三塊厝154號之1住處前時，見蔡山川在上開住處
    門前運動，即基於恐嚇之犯意，向蔡山川恫嚇稱：「你亂告
    鄉公所、村長，我要對你不利，你要注意！」等語，使蔡山
    川心生畏懼，致生危害於安全。
二、案經蔡山川訴由嘉義縣警察局朴子分局報請臺灣嘉義地方法
    院檢察署檢察官偵查後，聲請簡易判決處刑。
    理  由
一、按被告以外之人於審判外之言詞或書面陳述，除法律有規定
    者外，不得作為證據；又被告以外之人於審判外之陳述，雖
    不符合同法第159條之1至第159條之4之規定，但經當事人於
    審判程序同意作為證據，法院審酌該言詞陳述或書面陳述作
    成時之情況，認為適當者，亦得為證據。當事人、代理人或
    辯護人於法院調查證據時，知有第159條第1項不得為證據之
    情形，而未於言詞辯論終結前聲明異議者，視為有前項之同
    意，刑事訴訟法第159條第1項及第159條之5分別定有明文。
    查本判決下列所引之供述證據，雖屬傳聞證據，惟被告蔡夷
    昆於本院審判期日中表示無意見不予爭執，且迄至言詞辯論
    終結前亦未表示異議，本院審酌上開證據資料製作時之情況
    ，尚無違法不當及證明力明顯過低之瑕疵，亦認為以之作為
    證據應屬適當，故依前開規定，逕依刑事訴訟法第159條之5
    規定，認前揭證據資料均有證據能力。
二、訊據被告矢口否認有何恐嚇犯行，並辯稱：伊當日僅行經告
    訴人蔡山川家門口前之道路，因突見有野狗向其狂吠，故撿
    拾石頭、驅趕野狗，並無與蔡山川有任何交談，更未曾向蔡
    山川有何恐嚇之言語；又告訴人多年來對伊提起數十件訴訟
    ，刑事部分均為不起訴，此次亦為空言指摘云云。經查：
（一）被告確有於前揭時、地行經告訴人嘉義縣東石鄉三家村三
      塊厝154號之1住處前之道路等情，業據被告於警詢時供承
      在卷、核與告訴人蔡山川於警詢、偵查及本院審理時之證
      述、證人蔡張金枝於警詢、偵查中之證述情節相符，故上
      開事實堪以認定。
（二）被告雖以前詞置辯，然查：
    1、證人即告訴人蔡山川於偵查、本院審理及原審調查時均
       證述及指述：99年4月2日晚上10時30分許，伊於住家門
       口前運動之際，適被告經過伊家門口，向伊稱因伊告發
       村長，要對伊不利等語（見偵卷第11頁、偵續卷第42頁
       、原審卷第63頁、本院卷第75頁）。核與證人蔡張金枝
       於警詢及偵查中證述：伊於99年4月2日晚上10時30分許
       ，在家中客廳看電視，聽見被告向伊先生即告訴人蔡山
       川稱蔡山川告村長及鄉公所等情，故要對蔡山川不利等
       情（見警卷第8頁、偵卷第11頁）大致相符。另參酌檢察
       官至現場履勘情形，證人蔡張金枝當時係坐離家中門口
       約1公尺之位置看電視，當時大門紗窗關上、玻璃門未關
       ，經現場測試，當時證人蔡張金枝所在位置，可清楚聽
       見呼喊聲音等情，有臺灣嘉義地方法院檢察署100年1月
       31日履勘筆錄在卷可稽（見偵續卷第19頁）。足認證人
       蔡張金枝當時人雖坐於家中看電視，但仍可聽聞被告於
       外面恐嚇蔡山川之言語。況證人蔡張金枝與被告間並無
       恩怨，且證人蔡張金枝於偵查中經檢察官訊問並具結之
       ，當無冒偽證刑事處罰之風險，而為虛偽陳述，當可信
       證人蔡張金枝於偵查中之證述為真實。
    2、至被告雖又辯稱，告訴人蔡山川多年來對其提告數十件
       訴訟，本件訴訟亦與之前之訴訟相同，均係告訴人蔡山
       川空言誣指云云。然依本件被告提出之上訴理由狀所載
       ，告訴人蔡山川提起民事、刑事告訴之案件，所提告之
       對象，或僅對被告為之，或係對蔡福居、蔡李金寶為之
       ，又觀諸告訴人蔡山川所提起之部分民事訴訟案件，被
       告係為該等案件被告之訴訟代理人，並非當事人，有被
       告提出之上訴理由狀附卷可稽（見本院卷第5頁至第31頁
       ）。況本件係因被告不滿告訴人蔡山川對其村長提告，
       而向告訴人恐嚇，與告訴人歷次提告之內容無涉。又告
       訴人歷年來雖曾多次提起民事、刑事訴訟，但非全係對
       被告為之，且亦無證據證明與本件恐嚇犯行相關。自難
       認，被告本件恐嚇犯行與告訴人歷次提告之民事、刑事
       案件有何關連。
 （三）綜上所述，本件事證明確，被告上開犯行堪以認定，應
       依法論科。
三、核被告所為，係犯刑法第305條恐嚇危害安全罪。原審以被
    告犯行明確，依刑事訴訟法第449條第1項前段、第454條第1
    項，刑法第305條、第42條第3項前段、刑法施行法第1條之1
    第1項、第2項，並審酌被告素行尚可，國小畢業之智識程度
    ，因與告訴人纏訟多年向有怨隙而為犯罪之動機，所恐嚇之
    內容尚非惡性重大，犯後未能坦承犯行，犯後態度非佳及其
    犯罪之結果、手段等一切情狀，量處罰金新臺幣9,000元，
    並諭知易服勞役之折算標準，認事用法核無違誤，量刑亦稱
    妥適，被告猶執前詞，指摘原審判決不當，為無理由，應予
    駁回。
據上論斷，依刑事訴訟法第455條之1第1項、第3項、第368條，
判決如主文。
本案經檢察官陳則銘到庭執行職務。
中    華    民    國    100    年  9     月    30  日
                  刑事第三庭  審判長法  官  陳仁智
                                    法  官  鄭雅文
                                    法  官  葉淑儀
上列正本證明與原本無異。
本件不得上訴。
中    華    民    國    100    年  9     月    30  日
                                    書記官  劉美娟
附錄本案判決論罪科刑法條：
刑法第305條
以加害生命、身體、自由、名譽、財產之事，恐嚇他人致生危害
於安全者，處2 年以下有期徒刑、拘役或300元以下罰金。